臺灣臺中地方法院刑事判決　　　　　　　　　　　　　九十一年度易字第八四號
　　公　訴　人　臺灣臺中地方法院檢察署檢察官
　　被　　　告　丙○○
右列被告因竊盜案件，經檢察官提起公訴（九十年度偵字第一０四一三號），本院判
決如左：
    主  文
丙○○連續竊盜，處有期徒刑捌月。
    事  實
一、丙○○基於意圖為自己不法之所有之概括犯意，於民國九十年四月七日下午七時
    許，在臺中縣大里市○○路、至善路口，竊取戊○○所有車牌號碼ＨＧ二─七六
    六號重機車（引擎號碼ＲＧ一二七六九八號），得手後留供己用。復於九十年五
    月三日晚間十一時至同年月四日上午七時許之間某時，在臺中縣大里市○○○路
    五十二號乙○○所經營之電腦網路遊戲店宏文行前，以不詳工具撬開乙○○所有
    停放該處之車牌號碼ＯＭ─四二九九號貨車車門，竊取車內ＮＯＫＩＡ牌八二一
    ０型行動電話手機一支（機身編號000000000000000號）、面額
    一萬一千元、發票人陳品熏、付款人臺中市第十一信用合作社水湳分社、帳號一
    一九五之二號、票號ＧＭ0000000號支票一紙。上開支票嗣經乙○○掛失
    止付，而丙○○於同年五月十七日持上述竊得支票向大里草湖郵局提示退票，為
    警循線查獲，復警方人員經調閱上開行動電話手機序號使用人後，至臺中縣大里
    市○○路五十九巷二十三號三樓林玉娟（另由臺灣臺中方法院檢察署檢察官為不
    起訴處分）住處，查獲上開由林玉娟之弟甲○○自丙○○處竊得並交付林玉娟使
    用上述乙○○失竊之行動電話手機一支。嗣在警方帶同甲○○前往丙○○住處查
    贓時，在臺中縣大里市○○街○段六十八巷十五號前查獲上述戊○○失竊之車牌
    號碼號ＨＧ二─七六六號機車（查獲時已無懸掛車牌）。
二、案經臺中縣警察局霧峰分局報告臺灣臺中地方法院檢察署檢察官偵查起訴。
    理  由
一、訊據被告丙○○矢口否認有何上開竊取機車、支票、行動電話手機等犯罪事實，
    於警訊時辯稱查獲之機車係其朋友「洪健民」騎來，都稱呼他「哥哥」，並不知
    其年籍，其並未騎乘該車，只是偶而坐在機車上而已云云，另稱只是偶而坐在該
    機車上溜狗而已云云。復於偵訊中稱該機車係朋友「洪健明」於上星期至被告家
    說機車壞了要叫人來修，結果卻沒有來云云。又於偵訊中辯稱其未騎該機車，亦
    不知道該機車如何而來，機車是在其住處附近查到的云云，復於審理中辯稱機車
    係朋友「洪健明」寄放，但被告並不知是贓車，且已無從聯絡上此人，係洪某在
    查獲前半個月騎至我住處，其向大伯（即證人丁○○）表示是我朋友，要將機車
    放在我家，當時我不在家云云。又於警訊時辯稱其先前有一支與上述同型號之行
    動電話遺失，但不確定有無遭竊，其所遭竊之行動電話手機是在中壢某家中古手
    機行以八千元代價購得，其所有行動電話背面蓋板有刮傷，但警方查獲者則無，
    其有之行動電話失竊後，其曾詢問證人甲○○是否有拿該行動電話，但林某否認
    之云云。嗣於偵訊中稱其手機不見了云云，嗣於審理中辯稱其從未遺失行動電話
    云云。另面額一萬一千元、發票人陳品熏、付款人臺中市第十一信用合作社水湳
    分社、帳號一一九五之二號、票號ＧＭ0000000號支票一紙係在四月底有
    一綽號「阿凱」在北屯路一檳榔攤持向其換現金，說過幾天還錢，但過幾天打電
    話找不到人云云，復稱「阿凱」聽說叫「張文凱」，又辯稱係「湯元凱」者於四
    月七日在北屯向其換一萬元，之後卻未換回云云，又稱支票是「陳文德」持以向
    其換錢，因他當時欠人錢云云，另於審理中其交保後去問檳榔攤小姐才知其人叫
    「張文凱」云云。經查：
  (1)車牌號碼ＨＧ二─七六六號機車係戊○○所有，於九十年四月七日下午七時許，
    在臺中縣大里市○○路、至善路口失竊之事實，業據被害人戊○○於警、偵訊中
    指訴明確，復有贓物認領收據、機車照片一幀、車輛竊盜車牌失竊資料個別查詢
    報表─查詢車輛認可資料一紙在卷可參。被告雖矢口否認有竊取上開機車之犯行
    ，惟查：上開機車為被告騎至臺中縣大里市○○街○段六十八巷十五號被告住處
    前停放一節，業據證人即被告之大伯丁○○於警訊時證述明確，而證人甲○○於
    警訊時亦指證稱其於九十年四月底即見過被告騎乘該機車，被告稱係其所購買等
    語，渠等就被告確有騎用上開機車一節，所述互核相符，足徵被告確有騎乘使用
    該機車一節，應堪認定，證人丁○○雖於審理中證稱其僅向警察稱有見過被告騎
    紅色機車，並未騎乘該失竊機車，警訊筆錄並不實在云云，非惟其與警訊所述不
    符，亦與證人甲○○所述不侔，且被告於警偵訊及審理中辯稱該機車係「洪健明
    」者騎來云云，復於偵訊中辯稱並不知道該機車如何而來云云，又於偵訊中稱該
    機車係朋友「洪健明」於上星期騎至被告家云云，復於審理中辯稱機車係朋友「
    洪健明」寄放，係洪某在查獲前半個月騎至我住處云云，其所辯或稱「洪健明」
    者騎至該處，或稱不知何人騎來，且就放置時間或稱上星期，或辯稱查獲前半個
    月，其就該機車來源、放置時間供述均前後不一；另檢察官訊問被告洪某騎車至
    被告家何人知道，被告答以均不知道云云。復於審理中辯稱機車係朋友「洪健明
    」寄放，其向大伯（即證人丁○○）表示是我朋友，要將機車放在我家，當時我
    不在家云云，其供述更屬矛盾，益徵被告所辯顯為臨訟杜撰卸責之詞，無足憑信
    ，而證人丁○○於審理中翻異前詞，應係迴護其姪即被告丙○○之詞，亦不足採
    信。
  (2)又上開置於停放在臺中縣大里市○○○路五十二號電腦網路遊戲店宏文行前之車
    牌號碼ＯＭ─四二九九號貨車內之行動電話手機及支票，均係被害人乙○○於九
    十年五月四日上午七時許發現失竊，亦據被害人乙○○於警偵訊中指訴明確，復
    有遺失票據申報書一紙、贓物認領收據一紙、查獲之行動電話照片一幀可證，而
    該照片所示該行動電話機身編號000000000000000號，核與被害
    人乙○○提出之行動電話包裝影本所示號碼相符，而上開行動電話係證人甲○○
    自被告處竊得，並持以和其姐林玉娟交換行動電話手機一節，業據甲○○於警偵
    訊中供明，而證人林玉娟於警偵訊中亦證稱該查獲之行動電話手機係其和證人甲○○交換取得等語，足徵查獲之上開失竊行動電話來源應係自被告處。況被告於
    警訊時辯稱其先前有一支與上述同型號之行動電話手機遺失，但不確定有無遭竊
    ，其所遭竊之行動電話手機是在中壢某家中古手機行以八千元代價購得，其所有
    行動電話背面蓋板有刮傷，但警方查獲者則無，其所有之行動電話手機失竊後，
    其曾詢問證人甲○○是否有拿該行動電話，但林某否認之云云。嗣於偵訊中稱其
    手機不見了云云，嗣於審理中辯稱其從未遺失行動電話云云。其先後供述不一，
    即難憑信。且其於警訊時自承有與查獲行動電話手機相同型號之手機遺失，且向
    甲○○查詢有取走該行動電話等情，足見被告亦曾懷疑證人甲○○竊取其行動電
    話，其與證人甲○○所供證情節相侔。另被告自承其持面額一萬一千元、發票人
    陳品熏、付款人臺中市第十一信用合作社水湳分社、帳號一一九五之二號、票號
    ＧＭ0000000號支票提示付款，惟於警訊時辯以該紙支票係在四月底有一
    綽號「阿凱」在北屯路一檳榔攤持向其換現金，說過幾天還錢，但過幾天打電話
    找不到人云云，復稱「阿凱」聽說叫「張文凱」，又辯稱係「湯元凱」者於四月
    七日在北屯向其換一萬元，之後卻未換回云云，又稱支票是「陳文德」持以向其
    換錢，因他當時欠人錢云云。非惟交付支票之人係何人供述反覆不一，且被告於
    審理中稱交保後詢問檳榔攤小姐方知「張文凱」姓名等情，其就借款時持支票借
    款之人姓名亦未知悉，竟率收受支票並交付款項，顯與常情乖違。另上開支票並
    未經背書轉讓與被告，此觀之卷附支票影本一份自明，是以被告並非經前手背書
    受讓取得該紙支票，亦與一般票據使用之方式不符。且上開失竊之行動電話手機
    、支票均係被害人乙○○置於車牌號碼ＯＭ─四二九九號貨車內同時失竊，倘非
    被告竊取，當不致嗣後均係為被告所持有，被告所辯無非卸責之詞，不足採信。
    又公訴人認被告於九十年五月三日晚間十一時至同年月四日上午七時許之間某時
    ，在臺中縣大里市○○○路五十二號被害人乙○○所經營之電腦網路遊戲店宏文
    行前，以不詳工具撬開乙○○所有停放該處之車牌號碼ＯＭ─四二九九號貨車車
    門，竊取車內ＮＯＫＩＡ牌八二一０型行動電話手機一支及面額一萬一千元、發
    票人陳品熏、付款人臺中市第十一信用合作社水湳分社、帳號一一九五之二號、
    票號ＧＭ0000000號支票一紙之外，同時竊取現金三萬餘元及面額二萬二
    千五百四十元、發票人汪秀鈴、付款人聯信商業銀行十甲分行、票號ＫＡＣ00
    00000號支票一紙。惟訊據被告堅決否認有上開竊取現金三萬餘元及票號Ｋ
    ＡＣ0000000號支票一紙之事實，且就公訴人所指此部分犯嫌除被害人乙○○陳稱失竊上開現金、支票外，遍查全卷並無其他證據可佐被告亦有竊取上開
    現金、支票，是以尚難僅以被害人乙○○陳述其另有失竊現金、支票即認被告亦
    有竊取上開現金、支票，是以本院認被告於九十年五月三日晚間十一時至同年月
    四日上午七時許之間某時，在臺中縣大里市○○○路五十二號被害人乙○○所經
    營之電腦網路遊戲店宏文行前，僅竊取停放該處之車牌號碼ＯＭ─四二九九號貨
    車內ＮＯＫＩＡ牌八二一０型行動電話手機一支及面額一萬一千元、發票人陳品
    熏、付款人臺中市第十一信用合作社水湳分社、帳號一一九五之二號、票號ＧＭ
    0000000號支票一紙，附此敘明。綜上，被告上開二次竊盜犯行堪以認定
    ，應予依法論科。
二、核被告丙○○所為係犯刑法第三百二十條第一項竊盜罪。被告前後二次竊盜犯行
    ，時間緊接，觸犯構成要件相同之罪名，顯係基於概括犯意為之，應依連續犯規
    定論以一罪，並依法加重其刑。爰審酌被告連續行竊後猶砌詞卸責、未見悔意、
    犯後態度難認良好，及其行竊所造成之危害等一切情狀，量處如主文所示之刑。
據上論斷，應依刑事訴訟法第二百九十九條第一項前段，刑法第五十六條、第三百二
十條第一項，罰金罰鍰提高標準條例第一條前段，判決如主文。
中      華      民      國      九十一      年      五      月    十    日
                                    臺灣臺中地方法院刑事第二庭
                                        法  官  陳  葳
右正本證明與原本無異。
如不服本判決，應於收受本判決後十日內向本院提出上訴書狀，其未敘述上訴理由者
，並得於提起上訴後十日內向本院補提理由書狀（均須按他造當事人之人數附繕本）
「切勿逕送上級法院」。
                                        書記官
中      華      民      國      九十一      年      五      月    十    日
附錄法條：
刑法第三百二十條第一項：
意圖為自己或第三人不法之所有，而竊取他人之動產者，為竊盜罪，處五年以下有期
徒刑、拘役或五百元以下罰金。
